臺灣高等法院民事裁定
111年度聲字第373號
聲  請  人  邱子晏

            張功奇

            張堂毅


            陳星潔（原名陳星羽）


上列聲請人因與相對人蔡孟修等105人間請請求損害賠償等事件
，聲請訴訟救助，本院裁定如下：
    主  文
聲請駁回。
    理  由
一、按當事人無資力支出訴訟費用者，法院應依聲請，以裁定准
    予訴訟救助；又聲請訴訟救助，關於無資力支出訴訟費用之
    事由，應提出可使法院信其主張為真實並能即時調查之證據
    ，以釋明之，此觀民事訴訟法第107條第1項前段、第109條
    第2項、第284條規定自明。而所謂無資力支出訴訟費用，係
    指窘於生活，且缺乏經濟信用而言（最高法院111年度台抗
    字第464號、111年度台抗字第682號裁判意旨參照）。法院
    調查聲請人是否無資力支出訴訟費用，專就聲請人提出之證
    據為之，如聲請人未提出證據，或依其提出之證據，未能信
    其無資力支出訴訟費用之主張為真實，即應將其聲請駁回，
    並無派員調查之必要（最高法院107年度台聲字第503號裁判
    要旨參照）。
二、聲請人主張：伊等與相對人蔡孟修等105人（即原法院106年
    度金字第24號判決之「原告」共105人）間請求損害賠償等
    事件（下稱本案訴訟），因伊等生活困難，目前實無資力支
    出訴訟費用，且伊等必有勝訴之望，爰依民事訴訟法第107
    條規定，聲請准予訴訟救助等語。
三、經查：
　㈠本案訴訟一審判決即原法院106年度金字第24號判決，判命聲
    請人應與該判決附表（下稱附表）四所示之其餘被告連帶給
    付如附表一所示之原告共82人各如附表一「判准金額」欄所
    示之金額本息，共計新臺幣（下同）1億4,253萬6,619元本
    息；及聲請人應與附表四、五所示之其餘被告連帶給付如附
    表二所示之原告共4人各如附表二「判准金額」欄所示之金
    額本息，共計3,081萬7,152元本息，此有該判決在卷可考（
    見本院卷第57、58、81至85頁），亦即該判決命聲請人應就
    附表一與附表二「判准金額」欄所示之金額總計1億7,335萬
    3,771元本息負連帶給付之責。而聲請人就其等敗訴部分全
    部聲明不服，提起上訴，此有聲請人之「民事上訴狀」附於
    本案訴訟二審即本院111年度金上字第50號卷第59頁可稽。
    準此，聲請人二審上訴利益金額為1億7,335萬3,771元，應
    徵第二審訴訟費用218萬5,308元，合先敘明。
　㈡聲請人固主張其等無資力支出本案訴訟二審訴訟費用，惟並
    未提出任何能即時調查之證據資料以為釋明，已難認其主張
    可以採信。況本院調閱聲請人稅務電子閘門財產所得調件明
    細表，顯示聲請人邱子晏於109年、110年報稅所得為2萬2,6
    87元、630元，財產總額為22萬1,959元（見本院卷第21至26
    頁）；聲請人張奇功於109年、110年報稅所得為8萬5,600元
    、85萬0,399元，名下無財產（見本院卷第31至34頁）；聲
    請人張堂毅於109年、110年報稅所得為67萬2,745元、55萬4
    ,650元，財產總額為31萬4,195元（見本院卷第37至43頁）
    ；聲請人陳星潔於109年、110年報稅所得為23萬8,825元、3
    0萬3,249元，名下無財產（見本院卷第47至50頁）。則其等
    前開於110年之申報所得及現有之財產價額，合計224萬5,08
    2元，已高於前述第二審應徵訴訟費用，且聲請人邱子晏、
    張堂毅、陳星潔，均值壯年，有其等之戶籍資料在卷可考（
    見本院卷第107、111、113頁），故難認聲請人究有何窘於
    生活、缺乏經濟信用、無籌措款項支出訴訟費用之信用技能
    之情事。因此，依首揭說明，聲請人聲請訴訟救助，為無理
    由，不應准許。
四、據上論結，本件聲請為無理由，爰裁定如主文。　　
中　　華　　民　　國　　111 　年　　9 　　月　　8 　　日
                  民事第一庭    
                        審判長法  官   李媛媛
                              法  官   陳筱蓉
                              法  官   賴秀蘭
正本係照原本作成。
如不服本裁定，應於收受送達後10日內向本院提出抗告狀，並應
繳納抗告費新臺幣１千元。
中　　華　　民　　國　　111 　年　　9 　　月　　8 　　日
　　　　　　　　　　　
　　　　　　　　　　　　　　　書記官   林淑貞